# 关于疫情期间高速公路免费的会计处理问题

提问人：gonglu0036 时间：2020-03-07 08:05:21
本人一客户为高速公路经营企业，根据交通部文件， 2 月 17 日至疫情结束，全国高速公路对所有车辆免费通行，政府同时表示，将对公路经营企业的损失予以补偿，目前政策尚未出台（预计很可能适当延长收费年限）。请教陈版主，上述情形下，疫情期间，公路资产是否需继续摊销（客户采用车流量法），若需摊销，是否应当考虑补偿，否则收益不配比。

回答人：chenyiwei
由于目前补偿政策尚不明确，因此公路经营权资产应继续按原车流量模型进行摊销，计入营业成本，但无对应的营业收入。待后续补偿政策明确后，按照延长的收费年限修正车流量模型，将届时的无形资产账面价值依据修正后的模型，在包含延长期在内的剩余特许经营年限内摊销。